【裁判字號】    89,易,193
【裁判日期】    890407
【裁判案由】    違反建築法
【裁判全文】
臺灣桃園地方法院刑事判決                          八十九年度易字第一九三號
    公訴人  臺灣桃園地方法院檢察署檢察官
    被  告  乙○○
右列被告因違反建築法案件，經檢察官提起公訴（八十八年度偵字第一八０三八號）
，本院判決如左：
    主  文
乙○○違反依建築法規定強制拆除之建築物，違反規定重建，處拘役伍拾日，如易科
罰金以參佰元折算壹日。
    事  實
一、乙○○於民國（下同）八十八年八月初，未經申請主管機關桃園縣政府之審查許
    可，即逕行雇用工人藍國欽在其所有桃園縣龜山鄉○○○街二四九號五樓房屋之
    頂樓以鋼架加蓋建造面積約五十平方公尺之建築物，於八十八年八月五日經桃園
    縣政府工務局稽查人員發覺，依法勒令停工並於八十八年八月二十七日拆除完竣
    後，竟又雇用姓名、年籍不詳之工人在上址重新以鋼架建造面積約五十公尺之建
    築物，復於八十八年十月十六日為桃園縣政府工務局稽查人員當場查獲。
二、案經桃園縣政府工務局函請臺灣桃園地方法院檢察署檢察官偵查起訴。
    理  由
一、訊據被告乙○○固坦承有於八十八年八月初雇工於上址加蓋建築物之事實，然矢
    口否認涉有上開犯行，辯稱：其於知悉上址不得加蓋後，即令工人予以拆除，嗣
    後並未再行雇工重建，不知究係何人重建云云。然查：被告確有於八十八年八月
    初，未經申請主管機關桃園縣政府之審查許可，即逕行雇工在上址以鋼架加蓋建
    造面積約五十平方公尺之建築物等事實，此業經被告於偵查中及本院審理時供認
    屬實（偵查卷第一三頁背面；本院卷第一二頁背面），且被告於八十八年八月初
    雇工在上址所建築之建築物，經桃園縣政府工務局依法勒令停工，並於八十八年
    八月二十七日強制拆除完竣後，復於八十八年十月十六日經桃園縣政府工務局稽
    查人員在上址查獲業經強制拆除之建築物，又重新以鋼架建造面積約五十公尺之
    建築物，並已完成百分之九十之工程等情，此業經證人甲○○即桃園縣政府工務
    局建管課技佐於偵查中及本院審理時證述綦詳（偵查卷第一八頁背面；本院卷第
    一三頁），而被告在桃園縣政府工務局八十八年八月五日查獲上開違建，勒令停
    工並定期拆除前，令工人即證人藍國欽先行拆除時，並未將上開違建全部予以拆
    除，尚留有主體結構之樑柱部分等事實，此亦經證人藍國欽於偵查中證述在卷（
    偵查卷第一九頁），是果若被告自願配合桃園縣政府工務局人員確實拆除上開違
    建，無於桃園縣政府工務局人員查核後，重新建造之意，則其焉有未令證人藍國
    欽連同上開違建之主體結構完全予以拆除，仍留有上開違建樑柱部分之理可言，
    且被告為上開房屋之所有權人，不知其上開房屋頂樓有無施工加蓋建築物，亦顯
    與常情有違，是被告上開所辯，應係事後卸責之詞，不足採信，此外，復有桃園
    縣政府八十八年八月五日第一八九五號、八十八年十月十六日第一九八九號處理
    興建中違章建築聯合稽查通知單、桃園縣政府工務局八十八年八月三十日（八八
    ）桃拆字第Ｅ四五０九號違章建築結案通知單（稿）各一份、現場照片四張各一
    份附卷可佐（偵查卷第三頁至第九頁），事證明確，被告犯行洵堪認定。
二、核被告所為，係違反建築法第九十五條之罪。爰審酌被告之犯罪動機、目的、手
    段、智識程度、於八十九年二月十日桃園縣工務局人員至上址查核前，即已自行
    拆除上開違建，此業經證人甲○○於本院審理時證述屬實（本院卷第一三頁背面
），並有照片二張附於本院卷（第一六頁）可稽、所生危害及犯後雖矢口否認上
    開犯行，然坦承部分事實，非全然不知悔改等一切情狀，量處如主文所示之刑，
    並諭知易科罰金之折算標準。
據上論斷，應依刑事訴訟法第二百九十九條第一項前段，建築法第九十五條，刑法第
十一條前段、第四十一條，罰金罰鍰提高標準條例第二條，判決如主文。
本案經檢察官黃錦秋到庭執行職務。
中      華      民      國    八十九    年      四      月      七      日
                              臺灣桃園地方法院刑事第五庭
                                  法  官   吳麗英
右正本證明與原本無異。
如不服本判決，應於判決送達後十日內向本院提出上訴狀( 應附繕本 )，上訴於
臺灣高等法院。
                                  書記官   江世亨
中        華        民        國   八十九   年   四   月    十    日
附錄本案論罪科刑法條全文：
建築法第九十四條：依本法規定強制拆除之建築物，違反規定重建者，處一年以下有
                  期徒刑、拘役或科或併科新臺幣三十萬元以下罰金。
                  開


司法院資訊處製作；財團法人民間司法改革基金會備份。
